【裁判字號】    98,上訴,244
【裁判日期】    980422
【裁判案由】    違反毒品危害防制條例
【裁判全文】
臺灣高等法院高雄分院刑事判決         98年度上訴字第244號
上  訴  人
即  被  告  甲○○
指定辯護人  本院公設辯護人  李佩娟
上列上訴人因違反毒品危害防制條例案件，不服臺灣高雄地方法
院97年度訴字第1539號中華民國98年1 月13日第一審判決（起訴
案號：臺灣高雄地方法院檢察署97年度偵字第17274 號），提起
上訴，本院判決如下：
     主  文
原判決關於意圖販賣而持有第三級毒品暨定應執行刑部分，均撤
銷。
甲○○意圖販賣而持有第三級毒品，累犯，處有期徒刑年陸月
；扣案如附表編號2 所示之物沒收。
其他上訴駁回（即持有第二級毒品部分）。
前開第二項撤銷改判部分所處之刑，與上訴駁回部分所處之有期
徒刑柒月，扣案如附表編號1 所示之物沒收銷燬之。應執行有期
徒刑肆年，扣案如附表編號1 所示之物沒收銷燬之；扣案如附表
編號2 所示之物沒收。
     事  實
一、甲○○前因施用毒品案件，經臺灣高雄地方法院（下稱高雄
    地院）以96年度簡字第7003號判處有期徒刑3 月確定，經於
    民國97年6 月3 日入監執行，甫於97年6 月10日易科罰金執
    行完畢出監。
二、甲○○明知甲基安非他命、愷他命（Ketamine，俗稱K 他命
    ）分別係毒品危害防制條例列管之第二、三級毒品，非經許
    可，不得販賣、持有或施用，於97年6 月13日某時，在其位
    於高雄縣仁武鄉○○村○○○街1 號住處施用第二級毒品甲
    基安非他命1 次（此部分犯行，業經高雄地院以97年度審簡
    字第4742號判處有期徒刑4 月確定在案）後，為供其自身將
    來之施用，竟另行基於持有第二級毒品之犯意，於97年6 月
    13日晚間，在高雄市鼓山區瑞豐夜市停車場內，以新臺幣（
    下同）8,500 元之代價，向綽號「郭仔」之真實姓名、年籍
    不詳之成年男子購買第二級毒品甲基安非他命3 小包（驗前
    淨重分別為1.608 公克、2.098 公克、0.706 公克；驗後淨
    重分別為1.606 公克、2.096 公克、0.704 公克，合計4.40
    6 公克）而持有之。又甲○○於向「郭仔」購買上開甲基安
    非他命時，因「郭仔」向其表示可無償提供第三級毒品愷他
    命1 批，供其提供予他人試用，加以甲○○先前又已為販賣
    毒品牟利，而將其所保管之不知情友人呂書漢持用之門號00
    00000000號行動電話（該門號係呂書漢之姐呂佳芬所申辦交
    予呂書漢使用），及不知情之友人何崇仁所申辦之門號0000
    000000號行動電話號碼提供予他人，供他人向其購買毒品聯
    絡之用，甲○○遂趁此之便，另行基於意圖販賣而持有之犯
    意，於97年6 月15日某時聯繫「郭仔」，表示欲取得該批愷
    他命，並與「郭仔」約定於當日晚間7 時許，在高雄市瑞豐
    夜市附近面交，而持有「郭仔」交付之第三級毒品愷他命1
    批（內分裝成1 大包及3 小包，總毛重46.58 公克，純度約
    97% ，合計驗前總純質淨重約42.73 公克），並隨身攜帶欲
    伺機出售以牟利。嗣於97年6 月15日晚間10時40分許，甲○
    ○在高雄市○○區○○路1182號前，因形跡可疑為警攔檢，
    當場扣得上開甲基安非他命、愷他命，並扣得甲○○所持有
    ，非供其犯持有甲基安非他命，或意圖販賣而持有愷他命罪
    行所用，或犯罪預備所用之甲○○為不知情之呂書漢保管之
    BENQ牌行動電話1 支（插用0000000000號門號SIM 卡1 枚）
    、甲○○所有之NOKIA 牌行動電話1 支（插用何崇仁申辦之
    0000000000號門號SIM 卡1 枚），及甲○○所有之Sony Eri
    csson 牌行動電話1 支（插用0000000000號SIM 卡1 枚），
    始查悉上情。
四、案經高雄市政府警察局移送臺灣高雄地方法院檢察署檢察官
    偵查起訴。
     理  由
壹、證據能力方面：
    按傳聞法則之重要理論依據，在於傳聞證據未經當事人之反
    對詰問予以核實，乃予排斥，惟若當事人已放棄對原供述人
    之反對詰問權，於法院審判時表明同意該等傳聞證據可作為
    證據，基於證據資料愈豐富，愈有助於真實發現之理念，並
    貫徹刑事訴訟法修法加重當事人進行主義之精神，確認當事
    人對於證據能力有處分權之制度，傳聞證據經當事人同意作
    為證據，法院認為適當者，亦得為證據。本件檢察官、辯護
    人於本院準備程序時已表示對於全案卷證所存證據均同意有
    證據能力（見本院卷第40至42頁），本院復斟酌該等證據並
    非非法取得，亦無證明力明顯過低之情形，以之作為證據，
    應屬適當，是依刑事訴訟法第159 條之5 第1 項規定，應認
    該等證據均得採為證據。
貳、實體方面：
一、被告甲○○經合法通知雖未到庭，惟據其提出上訴理由狀陳
    稱：伊持有甲基安非他命之犯行，應為伊97年6 月13日施用
    甲基安非他命之犯行所吸收，不另論罪；而伊雖然持有愷他
    命總毛重46.58 公克，但並無證據證明伊有販賣之意圖等語
    。經查：
  (一)持有第二級毒品甲基安非他命部分：
  1.被告對其於上揭時、地，以8,500 元之代價，向綽號「郭仔
    」之成年男子，購買第二級毒品甲基安非他命而持有之事實
    ，業於警詢及原審坦承不諱（見警卷第2 頁、原審卷第11頁
    ）；復有扣案之晶體3 小包可資佐證。又該扣案之3 包晶體
    ，經送高雄醫學大學附設中和紀念醫院鑑定結果，確均含有
    第二級毒品甲基安非他命（驗前淨重分別為1.608 公克、2.
    098 公克、0.706 公克；驗後淨重分別為1.606 公克、2.09
    6 公克、0.704 公克），有該院97年7 月15日編號0000-000
    、0000-000、0000-000號毒品檢驗報告3 紙在卷可證（見偵
    卷第225 至227 頁），是此部分之事實，足堪認定。
  2.被告固執前揭情詞為辯。惟被告雖確有曾因於97年6 月13日
    某時，在其位於高雄縣仁武鄉○○村○○○街1 號住處施用
    第二級毒品甲基安非他命1 次，而經警於97年6 月15日晚間
    10時40分許，在高雄市○○區○○路1182號前查獲，嗣經高
    雄地院以97年度審簡字第4742號判處有期徒刑4 月確定之情
    事（此有該判決書1 份存卷可按，見本院卷第24至26頁）；
    然被告本件向「郭仔」購得之前開甲基安非他命，尚未施用
    過之情，已據被告於警詢供陳甚明（見警卷第2 頁反面）。
    則本件被告所購買之前開甲基安非他命，既尚未曾經其施用
    ，則其持有此部分之甲基安非他命，顯與其上述經判刑確定
    之持有並進而施用甲基安非他命之犯行無涉，自難認有刑法
    吸收犯之關係。從而，被告此部分所辯，容無足採。
  3.綜上，被告持有第二級毒品甲基安非他命犯行，洵堪認定。
  (二)意圖販賣而持有第三級毒品愷他命部分：
  1.被告於97年6 月13日晚間，向「郭仔」購賣前開甲基安非他
    命時，「郭仔」表示可無償提供愷他命予被告，供被告提供
    予朋友試用，嗣被告即於97年6 月15日至瑞豐夜市向「郭仔
    」取得扣案之晶體1 批（分裝成1 大包、3 小包）後隨身攜
    帶，於97年6 月15日晚間10時40分許為警查獲等事實，業經
    被告於原審供述甚明（見原審卷第11頁、第40頁），並有扣
    案物品照片3 張在卷可佐（見警卷第29頁）。又該批經警查
    獲之晶體，經送內政部刑事警察局鑑定結果，確含第三級毒
    品愷他命成分（總毛重46.58 公克，純度約97% ，合計驗前
    總純質淨重約42.73 公克）之事實，亦有內政部警政署刑事
    警察局97年7 月9 日刑鑑字第0970095278號鑑定書在卷可佐
    （見偵卷第275 頁）。是此部分之事實，堪以認定。
  2.前開扣案之愷他命，係「郭仔」無償提供予被告者，固如上
    述。惟本院審酌下列事證，爰認被告於取得該愷他命後，確
    有萌生伺機販賣牟利之意圖：
  (1)本件扣案之門號0000000000號行動電話，係證人何崇仁所申
    辦，約自3 年多前即交由被告使用，嗣被告再將之借予證人
    呂書漢使用，呂書漢則至96年7 、8 月間返還予被告之情，
    業經證人何崇仁、呂書漢於原審結證在卷（分見原審卷第92
    至93頁、第97至98頁），並有該行動電話用戶查詢資料可資
    佐證（見偵卷第14頁）；而門號0000000000號行動電話，則
    係證人呂書漢之姐呂佳芬約於97年初所申辦，交由呂書漢持
    用，而呂書漢復因入伍服役之故，於97年6 月11日將之寄放
    於被告處之情，亦經證人呂書漢、呂佳芬分別於原審及偵查
    中證述綦詳（各見原審卷第97至98頁、偵卷第30頁），復有
    該行動電話用戶查詢資料在卷可稽（見偵卷第14頁）。再參
    以前開2 支行動電話，係警方於97年6 月15日查獲被告時，
    自其身上起出之情，有該搜索扣押筆錄、扣押物品目錄表存
    卷可參（見警卷第21至24頁）。則依此等證據資料研酌，前
    開門號0000000000號行動電話，自96年7 、8 月間起迄本件
    為警查獲時；門號0000000000號行動電話，則自97年6 月11
    日起至本件為警查獲時，均係由被告持用，殆可認定。
  (2)前開門號0000000000號行動電話收件匣於97年5 月17日下午
    1 時2 分許，有自門號0000000000號行動電話傳送之簡訊：
    「黑仔我問你半個半個多少啊我是阿林請回訊」等語；於97
    年6 月5 日凌晨1 時18分許，自門號0000000000號行動電話
    傳送簡訊：「我仁武政煌！方便欠一千嗎？明天晚上7 點給
    你」等語；於97年6 月11日晚間11時44分許，有通訊錄內登
    錄為「阿賢」之人（門號為：0000000000號）傳送簡訊：「
    小宏豬頭上次說要補點給我有嗎」；於97年6 月12日下午5
    時23分許，「阿賢」再傳送簡訊：「我朋友說東西有點少」
    等語；另於97年6 月15日下午3 時39分許，自門號00000000
    00號行動電話傳送簡訊：「在仁武嗎？待會拿一千」等語。
    另門號0000000000號行動電話收件匣於97年6 月15日晚間9
    時46分許，自門號0000000000號行動電話傳送簡訊：「宏，
    你等等要去說事情說完回來仁武可以找我嗎，我要一千看你
    要不要回來」等語，有各該簡訊內容在卷（依次見偵卷第16
    1 頁、第110 頁、第141 頁，警卷第30頁）。本院審酌前開
    門號0000000000號行動電話，自96年7 、8 月間起迄本件為
    警查獲時；門號0000000000號行動電話，則自97年6 月11日
    起至本件為警查獲時，均係由被告持用，有如前述；而核諸
    上揭傳入此2 線行動電話之簡訊，又均有「（小）宏」、「
    仁武」、「一千」等關聯性；再參以曾持用前2 線行動電話
    ，而姓名中與「（小）宏」可能較有關聯者，應係被告「甲
    ○○」，是堪認前開簡訊所欲傳送之收件人，皆係被告無訛
    。至被告前曾因施用毒品案件，經高雄地院以96年度簡字第
    7003號判處有期徒刑3 月確定後，於97年6 月3 日入監執行
    ，至97年6 月10日始易科罰金執行完畢出監之情，固有臺灣
    高等法院被告前案紀錄表可稽。然本件前開與被告聯繫者所
    使用之方式，皆係以「簡訊」而非「通話」方式為之，既如
    前述，則縱被告於97年6 月3 日至同月10日均係在監，亦未
    能因之即謂前該與被告聯繫者所傳送簡訊之對象，並非被告
    ，並進而為於被告在監期間，前開2 線行動電話所收受之簡
    訊與被告無關之推論。
  (3)雖被告辯稱97年6 月12日以前之簡訊，伊均不知情，而其他
    的人因為知道伊有在玩甲基安非他命及愷他命，所以要邀伊
    一起拿等語（見警卷第7 頁）。惟開簡訊所欲傳送之收件人
    ，皆係被告，業經認明如上；參以被告於承辦員警詢以：傳
    送「先跟你拿一千或是東西有點少要補」是何意？答以：「
    拿一千是要給我借錢，另東西有點少要補是我們一起買，但
    我拿比較少的東西給他，所以要補」等語（見警卷第7 至8
    頁？）後，於原審審理時竟翻稱：前開話語是伊自己猜的，
    那些訊息不是傳給伊的等語（見原審卷第11至12頁）。衡情
    ，如前開簡訊傳送之目的並非在於向被告聯繫購買毒品事宜
    ，且該目的復為被告所明知，被告實無嗣於原審審理無端否
    認收受且知悉該等簡訊用意之必要。
  (4)前開扣案之第三級毒品愷他命1 批（內分裝成1 大包及3 小
    包），總毛重為46.58 公克，純度約97% ，合計驗前總純質
    淨重約為42.73 公克；又係被告隨身攜帶時為警查獲等情，
    前均述及。而一般人施用愷他命之劑量，依行政院衛生署管
    制藥品管理局93年12月10管檢字第0930011789號函載示：一
    般施用劑量為體重每公斤1 至4.5 毫克。依此計算1 體重70
    公斤之成人每次施用劑量約為70至315 毫克，扣案之愷他命
    則約可供施用達約135 次至610 次，是該愷他命數量非微，
    殆可認定。再者，苟被告僅係單純為提供予他人「試用」，
    而無出售他人牟利之意圖，衡情其實無於「郭仔」交付後，
    隨身同時攜帶如此大量之毒品，而增加遭警查緝風險之必要
    。再參以如前所述，本件扣案之愷他命中，除其中1 大包外
    ，尚另外分裝有重量相近之毛重約0.7 公克、0.8 公克、0.
    7 公克之小包裝共3 包；而前開96年6 月15日收受之簡訊中
    之金額又均為「一千」，此在在均與販賣毒品者常將毒品分
    裝為數量一致之小包，而以標準化之價格、數量供應購毒者
    ，以達成迅速交易目的之情形互相吻合等節，足認被告無償
    持有上開愷他命後，其主觀上確萌生有賺取賣價牟利之意圖
    ，殆無疑義。
  (5)又門號0000000000號行動電話之使用人係證人朱有福；門號
    0000000000號行動電話門號之使用人係證人黃顧賢；門號00
    00000000號行動電話之使用人係證人蔡政煌等情，業據渠等
    供陳在卷（依次見偵卷第261 至262 頁、偵卷第267 頁、偵
    卷第237 頁）。而證人朱有福、黃顧賢、蔡政煌雖皆否認曾
    傳送上開簡訊予被告，惟渠等所持用之前開各線行動電話確
    於前開時點，有傳送各該簡訊予被告之情，業經認明如上，
    是縱自證人朱有福、黃顧賢行動電話傳送之簡訊，非出於渠
    2 人所為，亦不足為被告有利之認定。至證人蔡政煌雖證述
    ：被告前開收受自伊所持用之行動電話傳送之簡訊，是伊要
    傳給伊二哥蔡和忠的，不知道為何會傳到被告的行動電話中
    等語（見偵卷第101 至103 頁），然證人蔡政煌此部分所言
    ，顯與被告於原審法院羈押訊問時供稱：仁武政煌是000000
    0000行動電話的持有者，他都問我要拿毒品，要幫忙出資等
    語（見聲羈卷第6 頁）不符。況且，被告持用之0000000000
    號行動電話，門號與蔡政煌之二哥蔡和忠持用之0000000000
    號行動電話門號（此業經證人蔡政煌陳述在卷，見偵卷第10
    2 頁），二者相差甚大，衡諸常理，實無連續誤撥之理，是
    證人蔡政煌此部分所述，顯然不實，至為灼然。再證人蔡政
    煌經採集其尿液送驗結果，雖呈毒品陰性反應，有台灣檢驗
    技股份有限公司97年8 月13日編號KＺ000000000000號濫用藥
    物尿液檢驗報告在卷可稽（見偵卷第279 至280 頁），惟此
    僅能認定證人蔡政煌於採尿前之24至96小時內並無施用毒品
    之行為，尚無從據之即認其從無施用毒品，或其未從向被告
    表示欲購買毒品之認定，自尚不足據之而為被告有利之認定
    。
  3.本件扣案之愷他命，雖係「郭仔」無償提供予被告持有，然
    被告既因於收受該愷他命前後時日，均有他人傳送簡訊至其
    斯時所持用之門號0000000000、0000000000號行動電話，表
    示欲購買毒品；參以被告自「郭仔」處收受該數量非微之愷
    他命後，不僅隨身攜帶，且有分裝重量相仿之小包裝，有如
    前述，則被告於自「郭仔」處收受前開愷他命後，確有起意
    趁先前為販賣毒品牟利，而將所持用之門號0000000000及00
    00000000號行動電話號碼提供予他人，供他人向其購買毒品
    聯絡之用之便，而伺機將收受之「郭仔」之前開愷他命出售
    以牟利之意圖，茲堪認定。從而，被告前揭所辯，應係事後
    圖卸之詞，不足採信。本件事證已臻明確，被告意圖販賣而
    持有第三級毒品愷他命之犯行足可認定。
二、按販賣毒品罪，係行為人以營利之意圖，而將毒品購入或賣
    出，有一於此，其犯罪即屬完成，不必二者兼備，此與意圖
    販賣而持有毒品罪，係指行為人以意圖販賣營利以外之原因
    而持有毒品，其後始起意營利販賣者（例如因為他人之贈與
    或寄藏而持有，嗣後始起意為販賣者而言），並不相同，最
    高法院92年度臺上字第67號判決意旨可資參照。本件被告自
    「郭仔」處無償取得扣案之愷他命後，意圖伺機出售他人牟
    利，既如上述，則核被告所為，係犯毒品危害防制條例第5
    條第3 項之意圖販賣而持有第三級毒品罪。又被告為供己施
    用，而持有第二級毒品甲基安非他命，核其此部分所為，則
    係犯毒品危害防制條例第11條第2 項之持有第二級毒品罪。
    被告所犯上開2 罪，犯意各別、行為互殊，應分論併罰。又
    公訴意旨就被告前開所犯持有第二級毒品犯行，認被告係犯
    毒品危害防制條例第5 條第2 項之意圖販賣而持有第二級毒
    品罪，雖有未合，惟此二者社會基本事實既屬同一，本院自
    應依法變更起訴法條（詳後述）。再被告前因施用毒品案件
    ，經高雄地院以96年度簡字第7003號判處有期徒刑3 月確定
    ，於97年6 月3 日入監執行，於97年6 月10日易科罰金執行
    完畢出監之情，有臺灣高等法院被告前案紀錄表在卷可證，
    其於徒刑執行完畢後5 年內，故意再犯有期徒刑以上之上開
    2 罪，均為累犯，皆應依法加重其刑。
三、原審認被告持有第二級毒品甲基安非他命部分，罪證明確，
    因而適用毒品危害防制條例第11條第2 項、第18條第1 項前
    段，刑法第11條、第47條（原判決漏列此條文）等規定，並
    審酌被告前甫因施用毒品案件經執行完畢出監，竟又為圖自
    己施用之目的，向「郭仔」購買甲基安非他命而持有，顯見
    先前刑之執行尚未收戒絕毒品之效，實不宜輕縱，惟念及被
    告持有第二級毒品係為供己施用，所為尚未危害他人等一切
    情狀，量處有期徒刑7 月。並敘明前開扣案之甲基安非他命
    3 包（即附表編號1 所示之甲基安非他命），係第二級毒品
    ，不問屬於犯人與否，應依毒品危害防制條例第18條第1 項
    前段規定，宣告沒收銷燬；又夾鏈袋3 個（即附表編號1 所
    示之夾鏈袋，原判決誤繕為包裝袋1 個），因該夾鏈袋係直
    接包覆毒品之物，已沾有甲基安非他命成分，以一般方法將
    其內毒品取出，仍不免有些許毒品沾染殘留其上，顯難與所
    沾附之甲基安非他命析離，應將整體視同毒品，併予沒收銷
    燬之。另鑑驗所耗用之甲基安非他命，既已滅失，自無庸宣
    告沒收銷燬。經核原判決此部分認事用法，均無不合，量刑
    亦屬允當，被告上訴意旨仍執前詞指摘原判決此部分不當，
    為無理由，應予駁回。至扣案之前開BENQ牌行動電話1 支（
    插用0000000000號門號SIM 卡1 枚）、NOKIA 牌行動電話1
    支（插用何崇仁申辦之0000000000號門號SIM 卡1 枚），及
    Sony Ericsson 牌行動電話1 支（插用0000000000號SIM 卡
    1 枚），並無證據證明係被告持有第二級毒品甲基安非他命
    犯罪所用或犯罪預備之物，自不為沒收之諭知。
四、原審就被告意圖販賣而持有第三級毒品愷他命部分，據以論
    處被告罪刑，固非無見。惟查：(一)扣案之愷他命1 批（內分
    裝成1 大包及3 小包），總毛重為46.58 公克，純度約97%
    ，合計驗前總純質淨重約42.73 公克，前已述及。乃原判決
    事實欄載為：總毛重為46.58 公克，合計驗前淨重44.06 公
    克，合計驗餘淨重43.97 公克；而理由欄又載為：合計驗餘
    淨重43.97 公克，所載顯核與卷證資料不符，自有未合。(二)
    被告持用之NOKIA 牌行動電話，係插用0000000000門號SIM
    卡，而BENQ牌行動電話，則係插用0000000000門號SIM 卡，
    原判決理由欄亦同此認定（見原判決第14頁(四)），然事實欄
    竟記載NOKIA 牌行動電話，係插用0000000000門號SIM 卡，
    而BENQ牌行動電話，則係插用0000000000門號SIM 卡，容有
    矛盾。(三)扣案之BENQ牌行動電話1 支（插用0000000000號門
    號晶片卡1 枚），及NOKIA 牌行動電話1 支（插用00000000
    00號門號晶片卡），於本件案發時，雖均係由被告所持用，
    然並非供被告犯意圖販賣而持有第三級毒品罪所用之物，乃
    原判決事實欄均認係供被告犯罪所用之物，並進而就前開非
    被告所有之BENQ牌行動電話1 支（不含插用之SIM 卡1 枚）
    ，依毒品危害防制條例第19條第1 項之規定宣告沒收，用法
    亦有違誤。(四)原判決主文就被告所犯意圖販賣而持有第三級
    毒品部分，僅諭知就附表編號2 所示之扣押物（即扣案之愷
    他命）予以沒收，然於定應執行刑項下，竟就原判決附表編
    號3 所示之BENQ牌行動電話1 支（不含插用之SIM 卡1 枚）
    ，併予諭知沒收，前後所為沒收諭知，容有矛盾。被告上訴
    意旨否認犯罪，指摘原判決此部分不當，雖無理由，惟原判
    決此部分既有前開可議之處，自應由本院將此部分暨定應執
    行刑部分撤銷改判。爰審酌被告明知愷他命係政府公告列管
    之第三級毒品，如販售他人施用，害人不淺，竟意圖販賣而
    持有，實屬不該，且犯後仍一再飾詞圖卸，難見其悔意，惟
    念其行為時年方19歲餘，年輕識淺，應係一時失慮方罹刑章
    等一切情狀，量處有期徒刑3 年6 月，扣案之第三級毒品愷
    他命4 包（即附表編號2 所示之物，合計驗前總純質淨重約
    42.73 公克），係違禁物，應依刑法第38條第1 項第1 款規
    定沒收之；另包裝愷他命之夾鏈袋4 個（即附表編號2 所示
    之夾鏈袋），因該夾鏈袋係直接包覆毒品之物，已沾有愷他
    命成分，顯難與所沾附之愷他命析離，應將整體視同毒品，
    依刑法第38條第1 項第1 款併予宣告沒收；鑑驗所耗用之愷
    他命，既已滅失，自無庸宣告沒收銷燬。另扣案之BENQ牌行
    動電話1 支（含所插用之0000000000門號行動電話SIM 卡1
    枚），及NOKIA 牌行動電話1 支（含插用之0000000000號門
    號SIM 卡1 枚），並無證據證明係被告意圖販賣而持有第三
    級毒品犯罪所用或預備之物，自不為沒收之諭知。再扣案之
    Sony Ericsson 行動電話1 支（插用0000000000號行動電話
    門號），亦無證據證明該行動電話與被告意圖販賣而持有愷
    他命之犯行有何關連，自亦不為沒收之諭知。另併就此撤銷
    改判部分與前揭上訴駁回部分，定應執行刑如主文第4 項所
    示。
五、公訴意旨雖以：被告於不詳時點，在高雄市鼓山區瑞豐夜市
    停車場內，向綽號「小郭」之真實姓名、年籍不詳男子，以
    8,500 元之代價，購得第二級毒品甲基安非他命3 包後，即
    基於意圖販賣第二級毒品甲基安非他命之犯意而持有之，至
    97年6 月15日晚上10時40分許，在高雄市○○區○○路1182
    號前為警查獲。因認被告涉犯毒品危害防制條例第5 條第2
    項之意圖販賣而持有第二級毒品罪嫌等語。惟此為被告所堅
    決否認，經查：
  (一)本件被告為警查獲時，於其身上起出之第二級毒品甲基安非
    ，驗後淨重分別為1.606 公克、2.096 公克、0.704 公克，
    前已述及，數量堪稱尚微。參以：1.被告確染有施用甲基安
    非他命之惡習，前亦述及；2.被告於偵查中供稱：伊有施用
    甲基安非他命，約2 、3 天施用1 次，一次施用不到1 公克
    等語（見偵卷第4 至5 頁）。而核之經查扣之前開3 包甲基
    安非他命之重量，與被告施用之劑量堪認尚稱吻合等節，則
    前開扣案之甲基安非他命，實無法完全排除係被告為供自身
    施用之目的而持有之可能。至被告持用之前開門號00000000
    00、0000000000號2 線行動電話，雖有多則由他人傳送、疑
    似要求要向被告購買毒品之簡訊，固如上述，然被告持有扣
    案之甲基安非他命，既不排除係供其自身施用之可能，自不
    得僅憑據上開簡訊內容，即遽為被告不利之認定。
  (二)證人何崇仁於偵查及本院審理中，固均證稱其曾於96年11月
    間向被告購買價值1,000 元之甲基安非他命等語（見偵卷第
    237 頁、原審卷第89至91頁）。惟證人何崇仁證述其購買第
    二級毒品甲基安非他命之時間點，既然在96年11月間，而與
    本案被告向「郭仔」購得甲基安非他命之時間，即97年6 月
    13日，相隔已達半年以上，若以被告於半年多前曾與證人何
    崇仁有交易甲基安非他命之事實，即推認被告此次向「郭仔
    」購買甲基安非他命後，必有伺機販賣牟利之意，容屬遽然
    。
  (三)綜上，被告持有前開甲基安非他命，既不排除其係供自身施
    用之可能，而憑據上開簡訊內容及被告曾有出售甲基安非他
    命予證人何崇仁之事實，亦難遽認被告此次持有甲基安非他
    命，必具伺機販賣牟利之意圖，則檢察官所舉證據自尚未達
    於通常一般之人均不致有所懷疑，而得確信其為真實之程度
    ，自難遽認被告有意圖販賣而持有第二級毒品甲基安非他命
    之犯行。
、被告經合法傳喚，無正當理由不到庭，爰不待其陳述，逕行
    判決。
據上論結，爰依刑事訴訟法第371 條、第368 條、第369 條第1
項前段、第364 條、第299 條第1 項前段、第300 條，毒品危害
防制條例第5 條第3 項、第18條第1 項前段，刑法第11條、第47
條、第38條第1 項第1 款、第51條第5 款、第9 款，判決如主文
。
本案經檢察官張金塗到庭執行職務。
中    華    民    國    98    年    4     月    22    日
                  刑事第一庭    審判長法  官  翁慶珍
                                      法  官  莊崑山
                                      法  官  徐美麗
以上正本證明與原本無異。
意圖販賣而持有第三級毒品部分，如不服本判決應於收受本判決
後10日內向本院提出上訴書狀，其未敘述上訴理由者，並得於提
起上訴後10日內向本院補提理由書狀（均須按他造當事人之人數
附繕本）「切勿逕送上級法院」。
持有第二級毒品部分, 檢察官如不服本判決應於收受本判決後10
日內向本院提出上訴書狀，其未敘述上訴理由者，並得於提起上
訴後10日內向本院補提理由書狀（均須按他造當事人之人數附繕
本）「切勿逕送上級法院」。
中    華    民    國    98    年    4     月    22    日
                                      書記官  賴梅琴
附錄本判決論罪科刑法條：
《毒品危害防制條例第5條第3項》
意圖販賣而持有第三級毒品者，處3 年以上10年以下有期徒刑，
得併科新臺幣3 百萬元以下罰金。
《毒品危害防制條例第11條第2項》
持有第二級毒品者，處2 年以下有期徒刑、拘役或新臺幣3 萬元
以下罰金。
附表：
┌─┬───────┬─────┬───────────┬───────┬──────┐
│  │扣 押 物 品   │數      量│說                明  │處理情形      │備註        │
├─┼───────┼─────┼───────────┼───────┼──────┤
│1.│甲基安非他命3 │驗後淨重分│被告持有之第二級毒品  │依毒品危害防制│            │
│  │包（含包裝甲基│別為1.606 │                      │條例18條第1 項│            │
│  │安非他命之夾鏈│、2.096、 │                      │前段沒收銷燬  │            │
│  │袋3 個）      │0.704公克 │                      │              │            │
├─┼───────┼─────┼───────────┼───────┼──────┤
│2.│愷他命4 包（含│驗前總純質│被告意圖販賣而持有之第│依刑法第38條第│            │
│  │包裝愷他命之夾│淨重約42.7│三級毒品              │1 項第1 款沒收│            │
│  │鏈袋4 個）    │3 公克    │                      │              │            │
└─┴───────┴─────┴───────────┴───────┴──────┘


司法院資訊處製作；財團法人民間司法改革基金會備份。
